【裁判字號】    99,消債更,200
【裁判日期】    991130
【裁判案由】    更生事件
【裁判全文】
臺灣臺北地方法院民事裁定           99年度消債更字第200號
聲  請  人
即債務人    卞秋香
上列當事人聲請消費者債務清理事件，本院裁定如下：
    主  文
債務人卞秋香自中華民國99年11月30日下午4時起開始更生程序
。
命司法事務官進行本件更生程序。
    理  由
一、按法院開始更生程序之裁定，應載明其年、月、日、時，並
    即時發生效力。次按法院裁定開始更生或清算程序後，得命
    司法事務官進行更生或清算程序，必要時得選任律師、會計
    師或其他適當之自然人或法人一人為監督人或管理人。消費
    者債務清理條例第45條第1項、第16條第1項分別定有明文。
二、本件債務人主張：其前因家庭支出龐大情形下，向台北富邦
    商業銀行股份有限公司、國泰世華商業銀行股份有限公司、
    兆豐國際商業銀行股份有限公司、渣打國際商業銀行股份有
    限公司、萬泰商業銀行股份有限公司、台新國際商業銀行股
    份有限公司、遠東國際商業銀行股份有限公司忠孝分行等多
    家金融機構申請信用卡、現金卡、信用貸款、房屋貸款，及
    向李延久借款，並擔任卞山、李嘉淮、李詩萍等人保證人
    ，致累積債務達新台幣(下同) 7,032,403元，有不能清償債
    務情事，後經依金融主管機關協調成立之中華民國銀行公會
    會員辦理消費金融案件無擔保債務協商機制與金融機構達成
    分期還款協議，同意自民國95年8月起，分80期以每月還款
    6,211元方式償債，後因經濟情況未改善，於96年10月毀諾
    ，嗣於97年12月間向最大債權銀行慶豐銀行聲請個別協商一
    致性方案，於97年11月27日達成協議，另分別與兆豐國際商
    業銀行股份有限公司、渣打國際商業銀行股份有限公司、萬
    泰商業銀行股份有限公司、遠東國際商業銀行股份有限公司
    忠孝分行達成協議，按月支付775元、1,000元、10,000元、
    648元、5,000元、6,000元不等金額，聲請人係公務人員退
    休，每月退休收入23,333元，另任職台北縣私立新祥安老人
    養護中心，每月平均薪資約17,280元，共計每月收入為40,
    613元。詎聲請人81歲母親劉桂蘭於99年1月間多次進出醫院
    ，99年8月22日因右側股骨頸骨折，進行人工半髖關節置換
    手術，聲請人為全心照料，遂於99年9月29日向台北縣私立
    新祥安老人養護中心辦理離職，目前全部收入僅每月退休收
    入23,333元，而聲請人尚需負擔母親伙食費、醫療費等必要
    支出，加計個人生活開支，實無能力償還銀行要求還款金額
    ，因不可歸責於己之事由，致使履行已成立之協商內容顯有
    困難，且其無擔保或無優先權之債務總額未逾1200萬元，復
    未經法院裁定開始清算程序或宣告破產，爰向本院聲請更生
    等語。經查：債務人所主張之上開事實，業據提出財產及收
    入狀況說明書、債權人清冊、債務人清冊、個別性商一致性
    方案協議書、分期還款約定書、財團法人金融聯合徵信中心
    當事人綜合信用報告、債務協商繳款明細收據、97、98年度
    綜合所得稅各類所得資料清單、財產歸屬資料清單、收支明
    細表、戶籍謄本、存摺、收據、診斷證明書、離職證明書、
    勞工保險被保險人投保資料表等為證，核閱屬實，此外，
    本件又查無債務人有消費者債務清理條例第6條第3項、第8
    條或第46條各款所定駁回更生聲請之事由存在，則債務人聲
    請更生，應屬有據；並依上開規定命司法事務官進行本件更
    生程序，爰裁定如主文。本件既經准予更生，聲請人聲請為
    保全處分，已無必要，附此說明。
中    華    民    國    99    年    11    月    30  日
              民事第一庭    法      官  熊志強
上為正本係照原本作成
本件不得抗告
本裁定已於99年11月30日下午4時公告。
中    華    民    國    99    年    11    月    30    日
                            書  記  官  謝盈敏

司法院資訊處製作；財團法人民間司法改革基金會備份。
